【裁判字號】    97,裁,1241
【裁判日期】    970214
【裁判案由】    營業稅
【裁判全文】
最  高  行  政  法  院  裁  定
                                     97年度裁字第01241號
上  訴  人  珅鴻科技有限公司
代  表  人  甲○○
被 上訴 人  財政部臺北市國稅局
代  表  人  凌忠嫄
上列當事人間營業稅事件，上訴人對於中華民國96年11月1日臺
北高等行政法院96年度訴字第1367號判決，提起上訴，本院裁定
如下：
    主  文
上訴駁回。
上訴審訴訟費用由上訴人負擔。
    理  由
一、按對於高等行政法院判決之上訴，非以其違背法令為理由，
    不得為之，行政訴訟法第242條定有明文。依同法第243條第
    1項規定，判決不適用法規或適用不當者，為違背法令；而
    判決有同條第2項所列各款情形之一者，為當然違背法令。
    是當事人對於高等行政法院判決上訴，如依行政訴訟法第24
    3條第1項規定，以高等行政法院判決有不適用法規或適用不
    當為理由時，其上訴狀或理由書應有具體之指摘，並揭示該
    法規之條項或其內容；若係成文法以外之法則，應揭示該法
    則之旨趣；倘為司法院解釋或本院之判例，則應揭示該判解
    之字號或其內容。如以行政訴訟法第243條第2項所列各款情
    形為理由時，其上訴狀或理由書，應揭示合於該條項各款之
    事實。上訴狀或理由書如未依此項方法表明者，即難認為已
    對高等行政法院判決之違背法令有具體之指摘，其上訴自難
    認為合法。
二、上訴人於民國94年3月至4月間銷售貨物，銷售額合計新臺幣
    （下同）464萬4,450元（不含稅），雖已開立統一發票，惟
    漏未申報銷售額併同繳納營業稅，致逃漏營業稅23萬2,224
    元，經被上訴人查獲並審理違章成立，扣除上訴人自違章行
    為發生日至查獲日止之最低累積留抵稅額4萬6,380元（94年
    3至4月、5至6月、7至8月申報留抵稅額分別為4萬6,380元、
    5萬3,994元、26萬1,159元），核定實際漏稅額為18萬5,844
    元（23萬2,224元－4萬6,380元＝18萬5,844元），補徵所漏
    稅額18萬5,844元；另上訴人申請自累積留抵稅額抵減，且
    以書面承認違章事實，被上訴人並按所漏稅額18萬5,844元
    處1倍罰鍰計18萬5,800元（計至百元止）。上訴人不服，遂
    循序提起本件行政訴訟。案經原審駁回其訴。上訴人對於高
    等行政法院判決上訴，雖以該判決違背法令為由，惟核其上
    訴理由狀所載內容，無非重述其在原審行政訴訟起訴狀之理
    由，或係以其一己對法律規定之誤解，任意指摘原審駁斥其
    主張之理由為不當，而未具體表明原判決所適用之法規確有
    如何違背法令之處，或有如何違背司法院解釋及本院判例，
    及有如何合於行政訴訟法第243條第2項所列各款之情形，難
    認為已對原判決之違背法令有具體之指摘。依首揭說明，其
    上訴自不合法，應予駁回。
三、據上論結，本件上訴為不合法，依行政訴訟法第249條第1項
    前段、第104條、民事訴訟法第95條、第78條，裁定如主文
    。
中    華    民    國    97    年    2     月    14    日
                    最高行政法院第二庭
                        審判長法官  高  啟  燦
                              法官  姜  仁  脩
                              法官  黃  合  文
                              法官  廖  宏  明
                              法官  楊  惠  欽
以  上  正  本  證  明  與  原  本  無  異
中    華    民    國    97    年    2     月    15    日
                              書記官  彭  秀  玲


司法院資訊處製作；財團法人民間司法改革基金會備份。
